【裁判字號】    90,上易,819
【裁判日期】    900606
【裁判案由】    竊盜
【裁判全文】
台灣高等法院台中分院刑事判決                    九十年度上易字第八一九號
    上  訴  人  台灣苗栗地方法院檢察署檢察官
    上  訴  人
    即  被  告  乙○○
          （原名郭方明）
右上訴人因竊盜案件，不服台灣苗栗地方法院中華民國九十年二月二十二日第一審判
決（民國九十年度易字第九二號，起訴案號：台灣苗栗地方法院檢察署八十九年度偵
字第五０八八號；移原審併辦案號：台灣苗栗地方法院檢察署九十年度偵字第三八一
號；移本院併辦案號，台灣苗栗地方法院檢察署九十年度偵字第七九０號），提起上
訴，本院判決如左：
    主      文
原判決撤銷。
乙○○連續攜帶兇器竊盜，累犯，處有期徒刑壹年壹月，扣案之六角板手壹支沒收。
    事      實
一、乙○○（原名郭方明）曾因竊盜案件，經台灣台中地方法院判處有期徒刑五月確
    定，甫於民國（下同）八十九年九月二十五日執行完畢，猶不知悛改，竟基於意
    圖為自己不法所有之概括犯意：(一)於八十九年十一月一日三時許，在苗栗縣三灣
    鄉○○街二三號屋前，停放有甲○○所有、登記於同晉針織有限公司名下之ＦＫ
    －七二四六號自用小客車一部，乙○○竟與劉錦松（另案處理）互為犯意之聯絡
    ，持劉錦松自備之鑰匙一把，由劉錦松、乙○○輪流開啟該車之門鎖、並由乙○
    ○開回苗栗市，而共同竊取之，嗣因劉錦松於八十九年十一月四日十七時三十分
    許，駕該車在苗栗縣苗栗市○○街一０九號屋前為警查獲。(二)又於八十九年十二
    月四日（起訴書誤載為二日）凌晨三時許，在苗栗縣苗栗市三商百貨前，見原係
    陳惠玲所有，於八十九年十一月二十七日凌晨，在苗栗市福星里六鄰七十七之十
    三號前，為姓名年籍不詳之人士所竊而持有中之車牌號碼為ＩＣＱ－二五六號機
    車，鑰匙孔有經撬開之痕跡，且鑰匙未經取下，即徒手開啟電門竊取該機車，得
    手後供己騎用，嗣於同日上午六時許，在苗栗縣銅鑼鄉「凱秀園」汽車旅館第二
    ０八號房前，為警查獲。(三)再於九十年一月七日凌晨三時三十分許，在苗栗縣公
    館鄉○○村○○鄰○○路三四號前，攜帶其所有客觀上可供兇器使用之六角板手
    一支，竊取李采蘋所有車號ＦＧ－三五一九號自小客車，得手後據為己用，而於
    同日晚上十時三十分許，在苗栗縣公館南村十四鄰館南三五六號後方之產業道路
    旁，經警查獲，並當場扣得其所有供竊盜用之六角板手一支。
二、案經苗栗縣警察局苗栗分局報請台灣苗栗地方法院檢察署檢察官偵查起訴，並經
    該分局報請同署檢察官移請原審併案審理，再經該分局報請同署檢察官移請本院
    併案審理。
    理      由
一、被告乙○○經合法傳喚未到庭，惟查，其雖於警訊時否認右揭(一)部分事實，辯稱
    伊當時只是陪同劉錦松到苗栗縣三灣鄉○○街二三號屋前，劉錦松要伊在車上等
    候，劉錦松一人下車，過了一會兒，劉錦松即開該部ＦＫ－七二四六號自用小客
    車回來與伊會合一起回苗栗云云，然而，被告乙○○與劉錦松共同開啟該車鑰匙
    之事實，業據劉錦松於警訊時指明，有該訊問筆錄在卷可稽，被告乙○○所辯情
    節不合常情，應以劉錦松所指之情節可信，且有被害人甲○○之警訊筆錄、贓物
    認領保管單二紙在卷可稽，此部分事實堪以認定。且被告乙○○於原審審理時，
    對於右揭(二)(三)部分事實，均坦承不諱，核與被害人李采蘋指訴之失竊情節相符，
    另被害人陳惠玲雖指訴其所有車牌號碼為ＩＣＱ－二五六號之機車，係於八十九
    年十一月二十七日凌晨，在苗栗市福星里六鄰七十七之十三號住處前，為姓名年
  籍不詳之人士所竊，惟被告下手竊取之際，該車之機車鑰匙仍置放在機車之電門
    上，且仍可騎用，足見該車雖遭不詳姓名之人所竊，然並未遭棄置，仍係在該不
    詳姓名之人持有中，被告對之竊取，仍屬竊盜行為，並有車號ＦＧ－三五一九號
    車輛竊盜、車牌失竊資料個別查註報表－查詢車輛認可資料一件及被害人陳惠玲
    、李采蘋出具贓物領據二紙附卷可參，及六角板手一支扣案可憑，足證被告之前
    開自白，確與事實相符，事證明確，被告之右揭(二)(三)犯行，亦堪認定。
二、核被告徐炳清所為右揭(一)(二)之犯行，係犯刑法第三百二十條第一項之竊盜罪，右
    揭(三)之犯行，係犯刑法第三百二十一條第一項第三款之攜帶兇器竊盜罪。其與劉
    錦松就(一)部分犯行，有犯意聯絡行為分擔，均為共同正犯。再者，先後數行為，
    時間緊接，犯罪構成要件相同，顯係基於概括之犯意為之，為連續犯，應依刑法
    第五十六條之規定從重論以攜帶兇器竊盜一罪。查被告有右揭前科，有台灣高等
    法院台中分院被告全國前案紀錄表一件附卷可按，其於五年內再犯本件有期徒刑
    以上之罪，為累犯，應依法加重其刑。而本案移送併辦部分，雖未經檢察官提起
    公訴，惟被告該等部分犯行，與起訴部分有連續犯關係，屬裁判上一罪，為起訴
    效力所及，應併予審判。原判決對於被告論罪科刑，固非無見，而被告之上訴固
    無理由，惟對右揭併案部分未及審理，即有可議，自屬無可維持，檢察官上訴請
    求併案審理，即有理由，應由本院予以撤銷改判。爰審酌被告一再竊取他人財物
    ，所竊財物價值不菲等一切情狀，量處如主文所示之刑。扣案之六角板手一支，
    為被告所有且係供竊盜犯罪所用之物，業據被告供承在卷，爰依刑法第三十八條
    第一項第二款宣告沒收。
三、被告經合法傳喚，無正當理由未到庭，爰不待其陳述而為判決。
四、據上論斷，應依刑事訴訟法第三百六十九條第一項前段、第三百六十四條、第二
    百九十九條第一項前段、第三百七十一條，刑法第三百二十一條第一項第三款、
    第五十六條、第四十七條、第三十八條第一項第二款，判決如主文。
本案經檢察官丙○○到庭執行職務。
中      華      民      國      九十    年      六      月      六      日
                                  台灣高等法院台中分院刑事第八庭
                                        審判長法  官  羅  得  村
                                              法  官  陳  賢  慧
                                              法  官  林  輝  煌
右正本證明與原本無異。
不得上訴。
                                              書記官  吳  宗  玲
中      華      民      國      九十    年      六      月      七      日
附錄：
刑法第三百二十條
意圖為自己或第三人不法之所有，而竊取他人之動產者，為竊盜罪，處五年以下有期
徒刑、拘役或五百元以下罰金。
意圖為自己或第三人不法之利益，而竊佔他人之不動產者，依前項之規定處斷。
前二項之未遂犯罰之。
刑法第三百二十一條
犯竊盜罪而有左列情形之一者，處六月以上五年以下有期徒刑：
  一  於夜間侵入住宅或有人居住之建築物、船艦，或隱匿其內而犯之者。
  二  毀越門扇、牆垣或其他安全設備而犯之者。
  三  攜帶兇器而犯之者。
  四  結夥三人以上而犯之者。
  五  乘火災、水災或其他災害之際而犯之者。
  六  在車站或埠頭而犯之者。
前項之未遂罰之。
                                                                        Ｒ


司法院資訊處製作；財團法人民間司法改革基金會備份。
